【裁判字號】    99,易,368
【裁判日期】    990225
【裁判案由】    妨害公務等
【裁判全文】
臺灣臺北地方法院刑事判決               99年度易字第368號
公  訴  人  臺灣臺北地方法院檢察署檢察官
被      告  甲○○
上列被告因妨害公務等案件，經檢察官提起公訴（99年度偵字第
2796號），本院判決如下：
    主  文
甲○○對於公務員依法執行職務時，施強暴脅迫，累犯，處有期
徒刑月，如易科罰金，以新臺幣壹仟元折算壹日。又於公務員
依法執行職務時，當場侮辱，累犯，處有期徒刑月，如易科罰
金，以新臺幣壹仟元折算壹日。應執行有期徒刑伍月，如易科罰
金，以新臺幣壹仟元折算壹日。
    事  實
一、(一)甲○○前因懲治盜匪條例案件，經臺灣高等法院於民國86
      年5月16日以85年度上訴字第3532號判處有期徒刑9年，於
      92年5月28日縮短刑期假釋出監，於94年12月26日假釋期
      滿未經撤銷而視為執行完畢。
    (二)詎仍不知悔改，於99年1月17日下午6時30分許，在臺北市
      萬華區○○路1號3樓家樂福大賣場內，因食用賣場內麵包
      之糾紛，經家樂福店員通知公務員即臺北市政府警察局萬
      華分局昆明街派出所員警乙○○到場處理，甲○○竟心生
      不滿，基於當場侮辱及妨害公務之犯意，當場對依法執行
      勤務之乙○○辱罵「幹你娘三小（臺語）」、「幹你娘雞
      歪」、「幹你娘」等語，並以左手拉扯乙○○之反光背心
      ，多次以右手揮拳毆打乙○○，以此方式當場施行強暴，
      致乙○○受有左手背多處擦傷之傷害（傷害部分未據告訴
      ），而妨害乙○○依法執行職務。
二、案經臺北市政府警察局萬華分局報告臺灣臺北地方法院檢察
    署檢察官偵查起訴。
    理  由
甲、程序部分：
一、本件為刑事訴訟法第376條第1、2款所列案件，依同法第284
    條之1前段規定，由法官1人獨任審判，合先敘明。
二、(一)按被告以外之人於審判外之言詞或書面陳述，除法律有規
      定者外，不得作為證據。又被告以外之人於審判外之陳述
      ，雖不符前4條之規定，而經當事人於審判程序同意作為
      證據，法院審酌該言詞陳述或書面陳述作成時之情況，認
      為適當者，亦得為證據，刑事訴訟法第159條第1項、第
      159條之5第1項定有明文。
    (二)查乙○○、廖鳳珠、黃健福於檢察官訊問之具結筆錄；聯
      合醫院和平院區診斷證明書1份、乙○○及賴傳夫之職務
      報告各1份，均為被告甲○○以外之人於審判外之言詞及
      書面陳述，惟被告及檢察官於本院審理時同意作為證據，
      本院揆諸前開法條規定，並審酌前開言詞及書面陳述作成
      時之情況，認為適當，自得作為證據，合先敘明。
乙、實體部分：
一、上開犯罪事實，業據被告於本院審理中坦承不諱，核與乙○
    ○、廖鳳珠、黃健福於檢察官訊問時陳稱情節相符，並有聯
    合醫院和平院區診斷證明書1份、乙○○及賴傳夫之職務報
    告各1份、現場照片4張、監視光碟1片等附卷可憑，堪認被
    告自白與事實相符，本案事證明確，被告犯行堪以認定，應
    依法論科。
二、論罪科刑之理由：
    (一)核被告所為，係犯刑法第135條第1項對於公務員依法執行
      職務時，施強暴脅迫罪及同法第140條第1項於公務員依法
      執行職務時，當場侮辱罪。
    (二)其所犯如上所述各罪，犯意各別，行為互殊，均應予分論
      併罰。
    (三)又被告前因懲治盜匪條例案件，經臺灣高等法院於86年5
      月16日以85年度上訴字第3532號判處有期徒刑9年，於92
      年5月28日縮短刑期假釋出監，於94年12月26日假釋期滿
      未經撤銷而視為執行完畢，有臺灣高等法院被告前案紀錄
      表1份附卷可憑，其於前開徒刑執行完畢後5年內，故意犯
      本件有期徒刑以上之罪，為累犯，應依法加重其刑。
    (四)爰審酌被告有構成累犯之前案紀錄已如前述，其不知悔改
      ，因食用家樂福賣場內麵包之糾紛，經員警乙○○到場依
      法處理而執行職務，被告竟當場以穢語侮辱，並出手拉扯
      、毆打乙○○成傷，以此方式施用強暴，妨害乙○○執行
      職務，惟就此犯後坦白承認，態度尚可等犯罪之動機、目
      的、手段及造成之損害等一切情狀，各量處如主文所示之
      刑，及定應執行之刑，並諭知易科罰金之標準。
三、據上論斷，應依刑事訴訟法第284條之1、第299條第1項前段
    ，刑法第135條第1項、第140條第1項、第47條第1項、第41
    條第1項前段、第51條第5款，刑法施行法第1條之1，判決如
    主文。
本案經檢察官徐則賢到庭執行職務
中    華    民    國    99    年    2     月    25    日
                  刑事第十三庭  法  官  李貞瑩
以上正本證明與原本無異。
如不服本判決應於收受送達後10日內向本院提出上訴書狀，並應
敘述具體理由；其未敘述上訴理由者，應於上訴期間屆滿後20日
內向本院補提理由書（均須按他造當事人之人數附繕）「切勿逕
送上級法院」。
                                書記官  陳鳳瀴
中    華    民    國    99    年    2     月    25    日
附錄本案論罪科刑法條
中華民國刑法第135條（妨害公務執行及職務強制罪）
對於公務員依法執行職務時，施強暴脅迫者，處 3 年以下有期
徒刑、拘役或 3 百元以下罰金。
意圖使公務員執行一定之職務或妨害其依法執行一定之職務或使
公務員辭職，而施強暴脅迫者，亦同。
犯前二項之罪，因而致公務員於死者，處無期徒刑或 7 年以上
有期徒刑；致重傷者，處 3 年以上、 10 年以下有期徒刑。
中華民國刑法第140條（侮辱公務員公署罪）
於公務員依法執行職務時，當場侮辱，或對於其依法執行之職務
公然侮辱者，處 6 月以下有期徒刑、拘役或 1 百元以下罰金。
對於公署公然侮辱者亦同。

司法院資訊處製作；財團法人民間司法改革基金會備份。
